【裁判字號】    97,抗,334
【裁判日期】    971001
【裁判案由】    宣告沒收物
【裁判全文】
臺灣高等法院臺南分院刑事裁定  九十七年度抗字第三三四號
抗告人
即受刑人  甲○○
上列抗告人因宣告沒收物案件，不服臺灣雲林地方法院中華民國
九十七年八月二十七日裁定（九十七年聲字第六六五號），提起
抗告，本院裁定如下：
    主    文
抗告駁回。
    理    由
一、抗告意旨略以：(一)本件抗告人經臺灣雲林地方法院檢察署九
    十六年度偵字第二九四七號緩起訴處分時，因緩起訴處分書
    上理由欄僅記載「甲○○未依電子遊戲場業管理條例之規定
    辦理營利事業登記證，而於民國（下同）九十六年五月二十
    四日起，在其所經營址設雲林縣北港鎮○○路一六０號之便
    利商站內擺設電子遊戲機一台．．」，並未具體描述系爭電
    子遊戲機之型號、名稱，原裁定方表明系爭電子遊戲機為「
    水果拼盤」電子遊戲機台，然此項事實認定實有重大謬誤，
    抗告人於九十六年五月三十日遭警臨檢查獲之電子遊戲機台
    為「EZ-TOUCH精裝版」機台，而非如原裁定所示「水果拼盤
    」電子遊戲機台，則原裁定准予沒收，容有違誤。(二)另抗告
    人遭警查獲之「EZ-TOUCH精裝版」機台，非屬電子遊戲機，
    業經經濟部經商字第０９３０２４０３６４０號函說明在案
    ，則扣案之「EZ-TOUCH精裝版」機台既非屬電子遊戲機，自
    非屬電子遊戲場業管理條例所欲規範之客體，臺灣雲林地方
    法院檢察署檢察官本應依法對抗告人為不起訴處分，詎竟將
    系爭扣押機台誤認為「水果拼盤」電子遊戲機，而認抗告人
    構成電子遊戲機場業管理條例第十五條、第二十二條之違法
    ，實有重大錯誤。故而，原裁定宣告沒收扣案新臺幣（下同
    ）一千四百元部份，與法不合。為此，提起抗告云云。
二、按檢察官依刑事訴訟法第二百五十三條之一為緩起訴之處分
    者，對供犯罪所用、供犯罪預備或因犯罪所得之物，以屬於
    被告者為限，得單獨聲請法院宣告沒收，同法第二百五十九
    條之一定有明文。
三、經查：抗告人即被告甲○○因犯電子遊戲場業管理條例第十
    五條之非法經營電子遊戲場罪，應依同法第二十二條規定處
    罰，經臺灣雲林地方法院檢察署九十六年度偵字第二九四七
    號緩起訴處分確定，於九十七年六月二十六日緩起訴期間期
    滿。而扣案一千四百元，為抗告人所有犯罪所得之物，依刑
    事訴訟法第二百五十九條之一規定准予單獨宣告沒收；另扣
    案電子遊戲機臺一臺（含IC板一塊），因抗告人甲○○否認
    為其所有，提出租賃合約一紙為證，依卷內現有證據資料，
    亦無積極證據證明屬於抗告人所有供犯罪所用之物，而駁回
    檢察官宣告沒收之聲請。本院經核原審裁定，認事用法並無
    違誤。
四、抗告意旨以：扣案之「EZ-TOUCH精裝版」機台既非屬電子遊
    戲機，則機台內扣案之一千四百元，即非犯罪所得不應沒收
    云云。然查，本件抗告人所犯係電子遊戲場業管理條例第十
    五條之非法經營電子遊戲場罪，而扣案一千四百元為其違反
    前揭規定之所得，自屬犯罪所得，且為抗告人所有，揆諸上
    揭規定，自得單獨宣告沒收。至抗告人援引「臺灣高雄地方
    法院檢察署九七年度偵字第二一九三號不起訴處分書，認擺
    設『EZ-TOUCH精裝版』機台，非賭博行為，從而就該案被告
    所涉賭博罪嫌為不起訴處分」乙節，究與本件抗告人係觸犯
    電子遊戲場業管理條例第十五條之非法經營電子遊戲場罪，
    而為緩起訴處分，自有不同，非相類似之案件（所引臺灣高
    雄地方法院檢察署偵查之案件係涉犯賭博罪嫌，經認犯罪無
    法證明，而為不起訴處分；本件抗告人係涉犯非法經營電子
    遊戲場罪，罪證明確，僅因符合刑事訴訟法第二百五十九條
    之一情形，而為緩起訴處分），自不得比附援引。是抗告人
    指稱扣案一千四百元非犯罪所得云云，顯係誤解法令，為無
    理由，應予駁回。抗告意旨再指稱：原裁定認定扣案機台為
    「水果拼盤」電子遊戲機，顯與事實不符云云。惟扣案機台
    既未宣告予以沒收，抗告人執此提起抗告，非有抗告實益，
    不應准許，而原裁定就扣案機台所為記述性文字說明，容屬
    有誤，究未影響扣案機台之同一性，僅為更正即可，附此敘
    明。綜上所述，抗告人提起本件抗告，為無理由，應予駁回
    。
五、據上論斷，應依刑事訴訟法第四百十二條，裁定如主文。
中    華    民    國    97    年    10    月    1     日
                    刑事第一庭審判長法官  黃  崑  宗
                                    法官  王  明  宏
                                    法官  蔡  長  林
以上正本證明與原本無異。
不得再抗告。
                                  書記官  李  培  薇
中    華    民    國    97    年    10    月    2     日


司法院資訊處製作；財團法人民間司法改革基金會備份。
